【裁判字號】    97,訴,179
【裁判日期】    970926
【裁判案由】    違反毒品危害防制條例
【裁判全文】
臺灣花蓮地方法院刑事判決     97年度訴字第179號
公  訴  人  臺灣花蓮地方法院檢察署檢察官
被      告  乙○○
選任辯護人  林政雄律師
上列被告因違反毒品危害防制條例案件，經檢察官提起公訴（97
年度偵字第653號），本院判決如下：
    主  文
乙○○犯附表一所示之販賣第一、二級毒品罪，累犯，各處如附
表一所示之刑。應執行無期徒刑，褫奪公權終身。扣案如附表二
所示之物均沒收；未扣案之販賣第一級毒品所得新臺幣肆萬壹仟
元、販賣第二級毒品所得新臺幣陸萬元均沒收，如全部或一部不
能沒收時，以其財產抵償之。
被訴如附表四所示販賣毒品部分均無罪。
    事  實
一、乙○○於民國94年間，曾因施用毒品、轉讓毒品等案件，分
    別經本院以95年度訴字第23號、臺灣高等法院花蓮分院以95
    年度上訴字第 231號等案件判決確定，經減刑後應執行有期
    徒刑1年1月，於 95年6月28日入監執行，甫於96年7月6日因
    縮刑期滿執行完畢出監，仍不知悔改。明知海洛因、安非他
    命分別為毒品危害防制條例管制之第1級、第2級毒品，依法
    不得販賣，竟自 96年11月間起至97年2月13日止，多次於附
    表一所示時、地，販賣第1級毒品海洛因、第2級毒品安非他
    命予附表一所示之戊○○、夏澤菁、丙○○、丁○○、賴龍
    文、林如玉、庚○○、曾雪男等人。嗣於97年2月13日凌晨3
    時30分許，因警逮捕另案涉嫌竊盜案件之潘世文、邱玉燕之
    時，渠 2人逃逸至乙○○在花蓮市○○街190巷8號住處內躲
    藏，警員經乙○○同意後進入該處逮捕潘世文、邱玉燕（上
    2人涉犯竊盜部分，另案偵查中 ），並經乙○○同意執行搜
    索，當場查獲乙○○持有如附表二、三所示之物。
二、案經花蓮縣警察局花蓮分局報告台灣花蓮地方法院檢察署檢
    察官偵查起訴。
    理  由
壹、有罪部分：
一、證據能力：按被告以外之人於審判外之言詞或書面陳述，除
    法律有規定者外，不得作為證據，刑事訴訟法第159條第1項
    定有明文。又被告以外之人於偵查中向檢察官所為之陳述，
    除顯有不可信之情況者外，得為證據，同法第159條之1第 2
    項亦定有明文，查證人戊○○、甲○○、丁○○、曾雪男、
    夏澤菁、丙○○、己○○、林如玉、賴龍文、庚○○、辛○○等11人於警詢中之證詞，既經被告及辯護人否認其證據能
    力，依上開規定，均不得作為證據；而證人戊○○、夏澤菁
    、丙○○、賴龍文、己○○、林如玉、庚○○、曾雪男 8人
    於偵查中之證詞，經核並無顯不可信之情形，依上開規定，
    應得作為證據，合先敘明。
二、訊據被告乙○○矢口否認有何販賣海洛因、安非他命犯行，
    辯稱：我並未販賣毒品，就戊○○、丁○○、曾雪男 3人，
    我只有與他們合資購買毒品，我曾經免費轉讓毒品給夏澤菁
    、丙○○、林如玉 3人，另外我並不認識賴龍文跟庚○○，
    也沒有販賣毒品給他們云云。經查：
  (一)被告所為如附表一所示販賣海洛因、安非他命之事實，業據
    下列證人證述明確：
  1.證人戊○○於偵查中證稱：我是用0000-000-000號電話聯絡
    「志遠」的0000-000-000號電話購買海洛因，從96年11月開
    始，只要有閒錢，又睡不著，就會找他買，約1星期1次，都
    是先用電話跟他聯絡，每次都大約買1千元至 2千元，1千元
    只能捲 1根煙，暗語「軟的」、「四號」、「女生」，就是
    指海洛因，「1個人」就是只要買1千元海洛因，交易地點要
    看我人當時在哪裡，大部分是在御花園 KTV那邊，也有在中
    華國小附近超商、中央路北基加油站，「志遠」都是騎機車
    過來，他會將毒品用衛生紙包起來，放在一個地方，等我把
    錢交給他，他會比毒品放的位置，我自己再過去拿，我跟「
    志遠」不熟，也沒有恩怨等語（ 見偵查卷第122頁訊問筆錄
    ），其雖於本院審理時翻異前詞，證稱被告乙○○之綽號係
    「阿源」，和伊於偵查中所稱「志遠」並非同一人，伊僅和
    被告合資購買，並未向被告買毒品云云（見本院97年9月3日
    審判筆錄），然證人戊○○於偵查中所述與「志遠」聯絡購
    買毒品之電話號碼0000-000-000號，恰與證人曾雪男於偵查
    中、證人庚○○於本院證述被告所使用之電話號碼相同，足
    認證人戊○○於偵查中所指「志遠」即為本案被告，其臨訟
    虛捏被告之綽號為「阿源」，被告與「志遠」係兩個不同男
    子云云，不足採信，應以證人戊○○於偵查中證述較為可信
    （至於證人戊○○於本院審理時所涉偽證犯嫌，應由檢察官
    另行偵查）。
  2.證人夏澤菁於偵查中證稱：我的手機是0000-000-000號，我
    有打0000-000-000號電話聯絡被告，向他買海洛因跟安非他
    命，時間是在今年過年前後，海洛因買了4、5次，安非他命
    有10到20次，都是我打電話聯絡他，問他有沒有毒品，他如
    果有，我們再約地點見面，他都會開車過來，至於買海洛因
    還是安非他命，數量跟價格都是我們見了面再談，我會上他
    的車，在車上交易，我把錢交給他，他就把毒品交給我，我
    每次只買1種毒品，因為我錢不是很多，安非他命我都是1次
    買1公克5千元，海洛因是1千、1千的買，地點多半約在重慶
    市場他家附近，或者我家附近，希望以後盡量避免當庭跟乙○○見面作證，因為還是覺得很尷尬，講話會比較保留，當
    他的面講會很難講等語（見偵查卷第125-127頁訊問筆錄 ）
    。
  3.證人丙○○於偵查中證稱：我的手機是0000-000-000號，我
    有打0000-000-000號、0000-000-000號電話聯絡乙○○，從
    今年1月開始向他購買海洛因跟安非他命，海洛因、約 1、2
    次，安非他命約3、4次，正確次數記得不是很確實，我會問
    他有沒有，如果有的話，我再說要「幾張」、「男的」還是
    「女的」，他會問我在哪裡，我說我在家，他就會開車過來
    ，他會在駕駛座，把乘客座的玻璃窗搖下來，我就靠著玻璃
    窗跟他交易，一手交錢、一手交貨，我都是指買 1種毒品，
    「1張」就是指1千元，「男的」是安非他命，「女的」是海
    洛因，我大約都買1千元，交易地點都在我家門口等語（ 見
    偵查卷第129-132頁訊問筆錄）。並於本院證稱：我於97年2
    月間，向被告買海洛因各 2次，另於97年1、2月間，向被告
    買安非他命 2次，每次1千元，共4千元，我確定被告的電話
    是0000-000-000、0000-000-000號等語（見本院 97年8月20
    日審判筆錄），兩次均證述向被告購買海洛因、安非他命之
    事實。
  4.證人丁○○於本院審理時證稱：我於 96年12月、今年1月間
    ，在花蓮市○○街190巷8號住處附近，向被告買過兩次海洛
    因，每次1千元等語明確（見97年9月3日審判筆錄 ），雖其
    於公訴人行主詰問之初，就交易日期、價金、地點等細節所
    述與警詢中不盡相同，然就購買 2次海洛因之事實所述一致
    ，且經提示警詢筆錄喚起記憶後說明：因為時間已久，詳細
    情形我沒什麼印象，我剛才說交易地點在國廣興飯店是因為
    那是我住的地方，警詢中說交易地點在福建街是被告住處，
    只有這兩個地方有可能，應該是警詢時所述的購買細節才對
    等語，是其所述應堪採信。
  5.證人賴龍文於偵查中證述：我的電話是0000-000-000號，乙○○的電話是 0000-000-000號，我從今年2月份向被告買安
    非他命，買了3次，有時用4千元買1克，有時錢不夠，就買2
    千元，交易地點在國廣興飯店附近停車場和我民國路的住家
    附近，他都開車來交易，我們是一手交錢、一手交貨，我沒
    有上車，他人在駕駛座，把乘客座的窗戶搖下來交易，如果
    是到我家，他會來我家把安非他命拿給我，我交錢給他等語
    （見偵查卷第139-141頁之訊問筆錄）。
  6.證人林如玉於偵查中證稱：朋友介紹我認識乙○○，他有跟
    我透露過他在賣毒品，如果有需要可以找他拿，我用0000-0
    00-000號電話跟他聯絡，他的電話是0000-000-000號，但是
    他有很多門號，我都是輸入在我的電話簿裡面，我於 97年1
    月間，向他買過 1次海洛因，0.1公克1千元，是在他福建街
    住處一手交錢一手交貨，他對我算不錯，把我當妹妹看等語
    （見偵查卷第176-177頁訊問筆錄）。
  7.證人庚○○於偵查中證述：我是用0000-000-000號電話跟乙○○聯絡，他的電話我忘記了，我在今年過年前開始向乙○○買海洛因，每次買1千元，約0.2公克左右，有2、3次，地
    點在花蓮市○○路、中福路口，一手交錢、一手交貨，他知
    道我用海洛因，所以在電話中都是直接約見面再談，他身上
    會帶海洛因等語（ 見偵查卷第194-196頁訊問筆錄），與其
    於本院審理時證述相符，並補充被告所使用之聯絡電話係00
    00-000-000號無誤（見本院97年9月18日審判筆錄）。
  8.證人曾雪男於偵查中證稱：0000-000-000號行動電話（申請
    人曾梅蘭）是我借給被告使用的，我在96年10月底、11月初
    到今年1月間，有向被告買海洛因10幾次，我都打0000-000-
    000 這支電話，問他可不可以碰面，通常他身上都會帶海洛
    因，我最少買1千元，最多買6千元，他身上都會帶著各種重
    量的海洛因，依價錢來區分，交易地點在花蓮市○○路麥當
    勞、中正路、中原路的超商，都不是很固定，我們都是一手
    交錢一手交貨等語（見偵查卷第208-210頁訊問筆錄）。
  (二)上開證人除戊○○於具結後謊稱被告並非其於偵查中所指述
    之「志遠」，顯係迴護被告之情，不足採信，而應以偵查中
    證詞為可採外，證人丙○○、丁○○、庚○○ 3人分別於偵
    查、審理時具結作證，所述一致，均堪採信。另證人夏澤菁
    、賴龍文、林如玉、曾雪男 4人於偵查中已經詳細描述其等
    向被告購買毒品之交易情形，且被告自承與其等均無怨隙，
    證人亦均明知販賣毒品罪責甚重，應無任意誣陷被告之理，
    其等於偵查中之證詞亦均堪採信。除上開證人之證詞外，復
    有如附表二所示之分裝湯匙5支、電子磅秤 1個、分裝袋546
    個等分裝、販賣毒品之工具及被告作為販賣毒品聯絡工具之
    0000-000-000、0000-000-000號行動電話門號卡各乙枚扣案
    可資佐證。綜上，被告販賣第1、2級毒品事證明確，堪以認
    定，應予依法論科。
  (三)又辯護人於本院行準備程序時亦未聲請傳喚證人夏澤菁、賴
    龍文、曾雪男，其於本院於 3次審判程序就證人分批行交互
    詰問完畢之後，始具狀聲請傳喚上開 3名證人到庭行交互詰
    問，然其等均於偵查中證述明確，亦無顯不可信之情形已如
    前述，是本院認並無重複訊問之必要，為免延滯訴訟，不予
    准許。又辯護人於本院行第 3次審判程序時，始具狀主張搜
    索不合法云云，惟警卷第13頁所附之花蓮縣警察局花蓮分局
    搜索扣押筆錄上，有被告乙○○同意搜索之簽名，被告並於
    97年2月14日 本院法官審核檢察官羈押之聲請時，當庭自承
    其在搜索票上簽名之事實，未曾指述其同意搜索係出於意思
    不自由之情形，辯護人復未具體聲請調查任何證據，是上開
    抗辯，尚屬無據，不足採信，附此敘明。
三、核被告所為，係犯毒品危害防制條例第4條第 1、2項之販賣
    第1、2級毒品海洛因、安非他命罪。被告於販賣前後持有毒
    品海洛因、安非他命之低度行為，應為販賣之高度行為所吸
    收，不另論罪。其所犯如附表一所示多次犯行，均於不同之
    時間、地點所為，犯意各別，應分論併罰。就證人戊○○所
    述自 96年11月間起至2月間，約1星期向被告購買1次海洛因
    ，每次1到2千元之情節，依照對被告最有利之方式，以14次
    、共1萬5千元計算販毒次數及所得（每月4周，被告於97 年
    2月13日為警查獲，故2月份計為2周，販毒所得僅1次以2 千
    元計算，其餘 13次均以1千元計算）；就證人夏澤菁所述購
    買海洛因4、5次，安非他命10到20次，亦分別以海洛因4 次
    、安非他命 10次計算；證人賴龍文所述購買安非他命3次，
    有時4千元，有時2千元，則以1次4千元，其餘2次為2千元計
    算；證人庚○○所述購買海洛因2、3次，即以 2次計算；證
    人曾雪男所述購買海洛因10幾次，最少1千元，最多6千元，
    則以10次計算，其中1次計為6千元，其餘9次計為1千元，均
    予說明。
四、查被告有如前述受有期徒刑執行完畢之前科紀錄，有台灣高
    等法院被告前案紀錄表乙份附卷可參， 5年內故意再犯附表
    一所示多件有期徒刑以上之罪，均為累犯，除法定本刑為死
    刑、無期徒刑者，依刑法第64條第1項、第65條第1項之規定
    ，不得加重以外，餘法定刑度均應依刑法第47條第 1項規定
    加重之。
五、爰審酌被告因有施用毒品習慣，獲悉毒品來源，竟進而販賣
    毒品予他人，販賣海洛因35次、安非他命15次，所得利益分
    別為4萬1千元、6萬元，販賣期間長達約4個月，販賣對象眾
    多，對國民健康所生損害甚鉅，及其犯罪後自始否認犯行，
    態度不佳等一切情狀，分別量處如附表一所示之刑，並依刑
    法第51條第 4款之規定，宣告之最重刑為無期徒刑者，不執
    行他刑之規定，定其應執行之刑，並依同法第37條第 1項之
    規定宣告褫奪公權終身。
六、扣案如附表二所示之物，均據被告承認為其所有，惟否認為
    販賣毒品之工具，然本案既經認定被告確有販賣毒品之犯行
    ，上開物品亦均係秤重、分裝毒品及聯絡所需之工具，堪認
    為被告使用之犯罪工具，應依刑法第38條第1項第2款之規定
    ，在販賣第1、2級毒品項下，分別宣告沒收。至其餘扣案如
    附表三所示之毒品、施用毒品器具、行動電話、門號卡，尚
    難認為與本案販賣毒品行為有關，均不予宣告沒收、銷燬，
    應由檢察官另行處理（理由詳如附表三所示）。又扣案現金
    43,500元，雖係在被告住處搜獲，然一般人家中均會存放少
    許現金備用，尚無法逕予認定係被告販賣毒品所得，然被告
    販賣海洛因所得4萬1千元、販賣安非他命所得 6萬元，無論
    是否扣案，均應依毒品危害防制條例第19條第 1項之規定沒
    收之，如全部或一部不能沒收時，以其財產抵償之，自可就
    扣案之現金部分優先抵償，附此說明。
貳、無罪部分：
一、公訴意旨另以被告為如附表四所示之販賣毒品犯行，因認被
    告涉犯毒品危害防制條例第4條第1、2項之販賣第 1、2級毒
    品罪嫌等語。
二、訊據被告堅詞否認此部分販賣犯行，辯稱：我跟甲○○是同
    居男女朋友，係合資購買毒品，我只有免費轉讓毒品給己○○，未曾販賣，另我跟辛○○有糾紛，並沒有販賣毒品給他
    等語。按犯罪事實應依證據認定之，無證據不得認定犯罪事
    實，又不能證明被告犯罪者，應諭知無罪之判決，刑事訴訟
    法第154條第2項、第301條第1項分別定有明文。又被告或共
    犯之自白，不得作為有罪判決之唯一證據，仍應調查其他必
    要之證據，以察其是否與事實相符，刑事訴訟法第156條第2
    項亦有明文可參。又刑事訴訟法第161條已於 91年2月8日修
    正公布，修正後同條第 1項規定：檢察官就被告犯罪事實，
    應負舉證責任，並指出證明之方法。因此，檢察官對於起訴
    之犯罪事實，應負提出證據及說服之實質舉證責任。倘其所
    提出之證據，不足為被告有罪之積極證明，或其闡明之證明
    方法，無從說服法官以形成被告有罪之心證，基於無罪推定
    之原則，自應為被告無罪判決之諭知，最高法院著有92年臺
    上字第128號判例可資參照。
三、檢察官起訴被告涉犯附表四部分販賣毒品犯行，無非係以證
    人甲○○、己○○、辛○○於警詢或偵查中之證詞為其唯一
    依據，然查：
  (一)證人甲○○於偵查中未經訊問，於本院證稱：我沒有向乙○○買過毒品，也沒有跟他一起買毒品，在警詢中我說向乙○○買過5到6次海洛因，是因為我只想快點做完筆錄回家，而
    且我打完藥神智不清，且我當時想要誣陷乙○○，因為他欠
    我錢，我的毒品來源是在太陽城跟綽號「阿弟仔」的人買等
    語（見本院97年8月20日審判筆錄 ），是此部分尚難認定被
    告乙○○之販毒行為（至於甲○○所涉誣告犯嫌，應由檢察
    官另行偵查）。
  (二)證人己○○於偵查中證稱：我辦了 2個門號賣給乙○○，本
    來講好1個1千元，後來他說錢不夠，就給我兩包安非他命等
    語，惟於審判中翻異前詞，證稱：我賣了兩個門號給他，他
    有給我 2千元等語，是此部分尚難憑證人己○○前後不一之
    證詞，認定被告有販賣安非他命予己○○之行為（至證人己○○於偵查中涉嫌偽證，應由檢察官另行偵辦）。
  (三)證人辛○○到院證稱：我在警局所言不實，是亂講的，他跟
    我沒有任何買賣毒品上的交集等語，是此部分尚難認定被告
    販毒犯行（ 至辛○○所涉誣告犯嫌，應由檢察官另行偵查）
    。
四、綜上，附表四所示犯行，檢察官所舉證據，尚不足證明被告
    犯罪，本院復查無其他證據足以認定被告曾販賣毒品予甲○○、己○○、辛○○之事實，此部分均屬證據不足，應為無
    罪之諭知。
據上論斷，應依刑事訴訟法第299條第1項前段、第301條第1項，
毒品危害防制條例第4條第1項、第2項、第19條第1項，刑法第11
條前段、第47條第1項、第51條第4款、第37條第1項、第38條第1
項第2款，判決如主文。
本案經檢察官李子春、吳文正到庭執行職務。
中    華    民    國    97    年    9     月    26    日
                  刑事第一庭審判長法官  張健河
                                  法官  魏俊明
                                  法官  蕭一弘
上列正本證明與原本無異。
如對本判決不服，應於送達後10日內，向本院提出上訴狀。
（上訴狀應記載具體上訴理由並應抄附繕本）
中    華    民    國    97    年    9     月    26    日
                                  書記官
附錄法條：
毒品危害防制條例第4條第1項、第2項
製造、運輸、販賣第一級毒品者，處死刑或無期徒刑；處無期徒
刑者，得併科新臺幣1千萬元以下罰金。
製造、運輸、販賣第二級毒品者，處無期徒刑或7年以上有期徒
刑，得併科新臺幣7百萬元以下罰金。
    附表一：
  ┌───┬───┬────┬────┬─────┬──────────┐
  │編號  │時間  │交易地點│使用行動│交易對象、│主文                │
  │      │      │        │電話門號│販賣毒品種│                    │
  │      │      │        │        │類、次數及│                    │
  │      │      │        │        │金額      │                    │
  ├───┼───┼────┼────┼─────┼──────────┤
  │一    │96年11│花蓮市御│0000-000│戊○○    │乙○○販賣第一級毒品│
  │      │月起至│花園KTV │-484    │0000-000-0│，累犯，十四罪，各處│
  │      │97年2 │、中華國│        │97        │無期徒刑，褫奪公權終│
  │      │月13日│小附近超│        │約1星期1次│身。扣案如附表二所示│
  │      │      │商、花蓮│        │，每次購買│之物均沒收，未扣案之│
  │      │      │市○○路│        │海洛因1至2│販賣第一級毒品所得新│
  │      │      │北基加油│        │千元      │臺幣壹萬伍仟元沒收，│
  │      │      │站等處  │        │          │如全部或一部不能沒收│
  │      │      │        │        │          │時，以其財產抵償之。│
  ├───┼───┼────┼────┼─────┼──────────┤
  │二    │97年1 │花蓮市重│0000-000│夏澤菁    │乙○○販賣第一級毒品│
  │      │、2月 │慶市場附│-108。  │0000-000-0│，累犯，四罪，各處無│
  │      │間    │近      │        │14        │期徒刑，褫奪公權終身│
  │      │      │        │        │海洛因4 次│。扣案如附表二所示之│
  │      │      │        │        │，每次1千 │物均沒收，未扣案之販│
  │      │      │        │        │元、安非他│賣第一級毒品所得新臺│
  │      │      │        │        │命10次，每│幣肆仟元沒收，如全部│
  │      │      │        │        │次5千元   │或一部不能沒收時，以│
  │      │      │        │        │          │其財產抵償之。又販賣│
  │      │      │        │        │          │第二級毒品，累犯，十│
  │      │      │        │        │          │罪，各處有期徒刑捌年│
  │      │      │        │        │          │。扣案如附表二所示之│
  │      │      │        │        │          │物均沒收，未扣案之販│
  │      │      │        │        │          │賣第二級毒品所得新臺│
  │      │      │        │        │          │幣伍萬元沒收，如全部│
  │      │      │        │        │          │或一部不能沒收時，以│
  │      │      │        │        │          │其財產抵償之。      │
  ├───┼───┼────┼────┼─────┼──────────┤
  │三    │97年1 │花蓮市復│0000-000│丙○○    │乙○○販賣第一級毒品│
  │      │、2月 │興新村43│-108、  │0000-000-0│，累犯，二罪，各處無│
  │      │間    │之2號附 │0000-000│34        │期徒刑，褫奪公權終身│
  │      │      │近      │-184    │海洛因2 次│。扣案如附表二所示之│
  │      │      │        │        │、每次1千 │物均沒收，未扣案之販│
  │      │      │        │        │元、安非他│賣第一級毒品所得新臺│
  │      │      │        │        │命2次、每 │幣貳仟元沒收，如全部│
  │      │      │        │        │次1千元   │或一部不能沒收時，以│
  │      │      │        │        │          │其財產抵償之。又販賣│
  │      │      │        │        │          │第二級毒品，累犯，二│
  │      │      │        │        │          │罪，各處有期徒刑捌年│
  │      │      │        │        │          │。扣案如附表二所示之│
  │      │      │        │        │          │物均沒收，未扣案之販│
  │      │      │        │        │          │賣第二級毒品所得新臺│
  │      │      │        │        │          │幣貳仟元沒收，如全部│
  │      │      │        │        │          │或一部不能沒收時，以│
  │      │      │        │        │          │其財產抵償之。      │
  ├───┼───┼────┼────┼─────┼──────────┤
  │四    │96年  │花蓮市福│不詳    │丁○○    │乙○○販賣第一級毒品│
  │      │12月、│建街190 │        │海洛因2次 │，累犯，二罪，各處無│
  │      │97年1 │巷8號李 │        │，每次1千 │期徒刑，褫奪公權終身│
  │      │月間  │志遠住處│        │元        │。扣案如附表二所示之│
  │      │      │附近    │        │          │物均沒收，未扣案之販│
  │      │      │        │        │          │賣第一級毒品所得新臺│
  │      │      │        │        │          │幣貳仟元沒收，如全部│
  │      │      │        │        │          │或一部不能沒收時，以│
  │      │      │        │        │          │其財產抵償之。      │
  ├───┼───┼────┼────┼─────┼──────────┤
  │五    │97年2 │花蓮市國│0000-000│賴龍文    │乙○○販賣第二級毒品│
  │      │月間  │廣興飯店│-532    │0000-000- │，累犯，三罪，各處有│
  │      │      │附近、賴│        │474       │期徒刑捌年。扣案如附│
  │      │      │龍文位於│        │安非他命3 │表二所示之物均沒收，│
  │      │      │花蓮市民│        │次，1次4千│未扣案之販賣第二級毒│
  │      │      │國路住處│        │元，另2次 │品所得新臺幣捌仟元沒│
  │      │      │        │        │各2千元   │收，如全部或一部不能│
  │      │      │        │        │          │沒收時，以其財產抵償│
  │      │      │        │        │          │之                  │
  ├───┼───┼────┼────┼─────┼──────────┤
  │六    │97年1 │被告前述│0000-000│林如玉    │乙○○販賣第一級毒品│
  │      │月間  │之福建街│532     │0000-000- │，累犯，處無期徒刑，│
  │      │      │住處    │        │191       │褫奪公權終身。扣案如│
  │      │      │        │        │          │附表二所示之物均沒收│
  │      │      │        │        │          │，未扣案之販賣第一級│
  │      │      │        │        │          │毒品所得新臺幣壹仟元│
  │      │      │        │        │          │沒收，如全部或一部不│
  │      │      │        │        │          │能沒收時，以其財產抵│
  │      │      │        │        │          │償之。              │
  ├───┼───┼────┼────┼─────┼──────────┤
  │七    │97年1 │花蓮市重│0000-000│庚○○    │乙○○販賣第一級毒品│
  │      │、2月 │慶路與中│-962    │0000-000- │，累犯，二罪，各處無│
  │      │間    │福路口  │0000-000│013       │期徒刑，褫奪公權終身│
  │      │      │        │-484    │海洛因2次 │。扣案如附表二所示之│
  │      │      │        │        │，每次1千 │物均沒收。未扣案之販│
  │      │      │        │        │元        │賣第一級毒品所得新臺│
  │      │      │        │        │          │幣貳仟元沒收，如全部│
  │      │      │        │        │          │或一部不能沒收時，以│
  │      │      │        │        │          │其財產抵償之。      │
  ├───┼───┼────┼────┼─────┼──────────┤
  │八    │96年  │中華路麥│0000-000│曾雪男    │乙○○販賣第一級毒品│
  │      │11月起│當勞、中│-484、  │海洛因10次│，累犯，十罪，各處無│
  │      │至97年│正路與中│0000-000│，1次6千元│期徒刑，褫奪公權終身│
  │      │1月間 │原路附近│-962    │，其餘9次 │。扣案如附表二所示之│
  │      │      │超商、花│        │各1 千元  │物均沒收，未扣案之販│
  │      │      │蓮市等處│        │          │賣第一級毒品所得新臺│
  │      │      │附近    │        │          │幣壹萬伍仟元沒收，如│
  │      │      │        │        │          │全部或一部不能沒收時│
  │      │      │        │        │          │，以其財產抵償之。  │
  └───┴───┴────┴────┴─────┴──────────┘
附表二：
  ┌───┬─────────┬────────────────┐
  │編號  │  物品            │ 所有人                         │
  ├───┼─────────┼────────────────┤
  │一    │分裝湯匙5支       │乙○○                          │
  ├───┼─────────┼────────────────┤
  │二    │電子磅秤1個       │同上                            │
  ├───┼─────────┼────────────────┤
  │三    │分裝袋546個       │同上                            │
  ├───┼─────────┼────────────────┤
  │四    │0000-000-000號行動│0000-000-000申請人高春香，已由李│
  │      │電話門號卡        │志遠收購使用                    │
  └───┴─────────┴────────────────┘
附表三：
┌──┬────────────┬────────────┐
│編號│扣案物                  │沒收或不沒收之依據      │
│    │                        │                        │
├──┼────────────┼────────────┤
│一  │安非他命22小包          │因被告有施用毒品之習慣，│
│    │                        │無證據證明係本案預備販賣│
│    │                        │之毒品，不予宣告沒收銷燬│
├──┼────────────┼────────────┤
│二  │海洛因5小包             │同上                    │
├──┼────────────┼────────────┤
│三  │安非他命吸食器1組       │因被告有施用毒品之習慣，│
│    │                        │此屬施用毒品之工具，應與│
│    │                        │販賣毒品犯行無關，不予宣│
│    │                        │告沒收                  │
├──┼────────────┼────────────┤
│四  │針筒15支                │同上                    │
├──┼────────────┼────────────┤
│五  │玻璃球3個               │同上                    │
├──┼────────────┼────────────┤
│六  │吸管4支                 │同上                    │
├──┼────────────┼────────────┤
│七  │殘渣袋17個              │同上                    │
├──┼────────────┼────────────┤
│八  │現金43,500元            │無證據證明係販毒所得，然│
│    │                        │既已扣案，自可優先抵償之│
├──┼────────────┼────────────┤
│九  │行動電話18具            │無證據證明係本案販賣毒品│
│    │1.序號000000000000000   │所用之工具，亦無法證明係│
│    │2.序號352036/02/216580/5│被告所有，或係為他人代辦│
│    │3.序號350991/30/236289/8│尚未交付之物品，爰不予宣│
│    │4.序號353112/00/461898/5│告沒收                  │
│    │5.序號358025/00/772443/3│                        │
│    │6.序號000000000000000   │                        │
│    │7.序號00000000/473232/3 │                        │
│    │8.序號355580/00/028448/1│                        │
│    │9.序號353452/01/455627/4│                        │
│    │10.序號000000000000000  │                        │
│    │11.序號                 │                        │
│    │354357/00/115603/91291CG│                        │
│    │12.序號000000000000000  │                        │
│    │13.序號                 │                        │
│    │   350700/30/657412/1   │                        │
│    │14.序號3E42F0A5         │                        │
│    │15.序號3E43633D         │                        │
│    │16.序號000000000000000  │                        │
│    │17.序號                 │                        │
│    │   353930/00/00000000   │                        │
│    │18.序號000000000000000  │                        │
├──┼────────────┼────────────┤
│十  │行動電話門號卡16枚      │無證據證明係供本案犯罪使│
│    │其中4枚號碼不詳         │用之工具，爰不予宣告沒收│
│    │0000-000-000申請人乙○○│其中0000-000-000號門號卡│
│    │0000-000-000申請人曾梅蘭│據證人曾雪男於偵查中證稱│
│    │0000-000-000申請人張沛鋒│係伊借給被告乙○○使用，│
│    │0000-000-000申請人陳玉秀│是並非被告所有，雖被告用│
│    │0000-000-000申請人鍾玉汶│以作為聯絡販毒之工具，仍│
│    │0000-000-000申請人黃琬筑│不予宣告沒收。          │
│    │0000-000-000申請人邱文瑞│                        │
│    │0000-000-000申請人吳金鴻│                        │
│    │000000000000預付卡，申請│                        │
│    │人不詳000000000000000 預│                        │
│    │付卡，申請人不詳        │                        │
│    │PAS065D081314預付卡，申 │                        │
│    │請人不詳                │                        │
└──┴────────────┴────────────┘
附表四：無罪部分：
  ┌───┬───┬────┬────┬─────┬──────────┐
  │編號  │時間  │交易地點│使用行動│交易對象暨│交易之毒品種類、次數│
  │      │      │        │電話門號│使用之行動│、每次購買金額      │
  │      │      │        │        │電話      │                    │
  ├───┼───┼────┼────┼─────┼──────────┤
  │一    │97年2 │四八市場│0000-000│甲○○。  │海洛因；約5、6次；約│
  │      │月13日│附近。  │-054    │          │3千元。             │
  │      │之前  │        │        │          │                    │
  ├───┼───┼────┼────┼─────┼──────────┤
  │二    │96年  │花蓮市中│0000-000│己○○。  │安非他命2小包。     │
  │      │11、12│正路與中│-108。  │          │                    │
  │      │月間。│山路口。│        │          │                    │
  ├───┼───┼────┼────┼─────┼──────────┤
  │三    │97年2 │不詳。  │0000-000│辛○○、公│海洛因；1次；1千元。│
  │      │月間。│        │-484。  │共電話。  │                    │
  └───┴───┴────┴────┴─────┴──────────┘


司法院資訊處製作；財團法人民間司法改革基金會備份。
